# 加计扣除的进项税是否按政府补助计入其他收益

提问人：vivienne007 时间：2020-02-04 17:04:35
请问，生产、生活性服务业增值税的一般纳税人在当期可抵扣进项税额的基础上再加计10%（生活服务业从 2019 年10 月 1 日起调整为15%）抵减应纳税额。
对于加计扣除的进项税，能否按政府补助计入其他收益。
借：应交税费——未交增值税
贷：其他收益
谢谢！

回答人：chenyiwei
根据财政部会计司发布的“关于《关于深化增值税改革有关政策的公告》适用《增值税会计处理规定》有关问题的解读”：
近期，我部、税务总局和海关总署印发了《关于深化增值税改革有关政策的公告》（财政部税务总局 海关总署公告 2019 年第 39 号，以下简称“第 39 号公告”），规定“自 2019 年 4 月 1 日至 2021 年 12 月 31 日，允许生产、生活性服务业纳税人按照当期可抵扣进项税额加计10%，抵减应纳税额”。现就该规定适用《增值税会计处理规定》（财会〔 2016 〕 22 号）的有关问题解读如下：
生产、生活性服务业纳税人取得资产或接受劳务时，应当按照《增值税会计处理规定》的相关规定对增值税相关业务进行会计处理；实际缴纳增值税时，按应纳税额借记“应交税费–未交增值税”等科目，按实际纳税金额贷记“银行存款”科目，按加计抵减的金额贷记“其他收益”科目。
该项加计抵减不属于政府补助，但仍通过其他收益核算。

提问人：yewenz888205 时间：2020-04-04 13:37:37
进项税加计扣除，算是非经常性损益吗？

回答人：chenyiwei
是，因为该政策的有效期短于三年，且不确定到期后能否延长。